JUAN MIERES SOLIS

INGENIERO INFORMÁTICO



juan.mieres.s@gmail.com



+ (56) (9) 76603922



https://jmieres.com



Av. Chicureo 4000 Colina, Chile





PRESENTACIÓN

Ingeniero en Informática titulado en la Universidad de Valparaíso con más de 6 año de experiencia laboral en el desarrollo de aplicaciones web, con amplias competencias técnicas y personales.

Me considero un profesional con alta motivación hacia los logros y desarrollo personal, en constante perfecionamiento técnico y administrativo.

Poseo experiencia en todas las áreas que conlleva el desarrollo web, levantamiento y análisis de requerimientos, planificación de proyecto, desarrollo y mantención.



HABILIDADES

HTML5	
CSS3	
BOOTSTRAP	
JAVASCRIPT	
TYPESCRIPT	
PYTHON	
РНР	
RUBY	
JAVA	
DJANGO	
LARAVEL	
ROR	
ANGULAR	
POSTGRESQL	
MYSQL	
MONGO	
METODOLOGÍA SCRUM	
GESTIÓN DE PROYECTOS	



EXPERIENCIA LABORAL

INFORMAT / 2016 - Actualidad

DESARROLLADOR FULL-STACK

- Encargado de gestionar el desarrollo de la aplicación IPROPERTY
- Miembro del equipo de desarrollo de UWIGO

SOLMAT / 2015 – 2016

DESARROLLADOR DE SOFTWARE

- Encargado de migrar plataforma SAMIMETRICS a su versión 2.0
- Desarrollar aplicación web CYCLO SUSTAINABILITY

UNIVERSIDAD DE VALPARAISO / 2013 - 2014

PROGRAMADOR JUNIOR

- Encargado de desarrollar el registro poblacional del cáncer para las provincias de Valparaíso y Petorca
- Miembro del equipo de desarrollo de RAVENO



ESTUDIOS

INGENIERO EN INFORMATICA

2007 - 2013

UNIVERSIDAD DE VALPARAISO

LICENCIADO EN CIENCIAS DE LA INGENIERIA INFORMÁTICA

2007 - 2013

UNIVERSIDAD DE VALPARAISO